【裁判字號】    97,上易,1676
【裁判日期】    970821
【裁判案由】    竊盜
【裁判全文】
臺灣高等法院刑事判決                97年度上易字第1676號
上  訴  人
即  被  告  甲○○
上列上訴人因竊盜案件，不服臺灣板橋地方法院96年度易字第
3873號，中華民國97年5月27日第一審判決（起訴案號：臺灣板
橋地方法院檢察署96年度偵字第25842號），提起上訴，本院判
決如下：
    主  文
上訴駁回。
    事實及理由
一、本案經本院審理結果，認第一審以上訴人即被告甲○○犯刑
    法第320條第1項之竊盜罪，判處有期徒刑肆月，並諭知易科
    罰金折算之標準為新台幣1000元折算一日，認事用法及量刑
    均無不當，應予維持，並引用第一審判決書記載之事實、證
    據及理由（如附件）。
二、被告甲○○之上訴意旨略以：我沒有偷，劉鳴遠、林柏光他
    們叫我去載，但是我不知道他們那些東西是偷的；當天是他
    們沒有錢交保才叫我擔起來，他們說在地檢的時候會幫我說
    話，結果他們沒有；不是我偷的，我去的時候他們都已經放
    在摩托車上了；是他們打了三、四通電話給我，他們大約四
    點就打給我了打了三通，我六點才去的；他們說東西不好載
    ，所以叫我去載，而且在他們偷之前的二個星期左右就都放
    在那邊了，那邊附近都沒有住家，那實在也不算是偷云云。
    惟查：
  (一)被告甲○○從未爭執其在警詢、檢察官偵查中之自白，有何
    出於強暴、脅迫、利誘、詐欺、疲勞訊問、違法羈押或其他
    不正方法之取供情事；合先敘明。
  (二)被告甲○○在警詢中即坦承：（問：你於何時、何地？以何
    種方式竊取他人物品？竊取何物品？）我是於民國96年10月
    19日18時40分，在台北縣鶯歌鎮鶯歌鎮○○○路碧龍巷內，
    正確地址我不清楚，當時我發現有六支鐵製鋼管及2支傘架
    放置於該樓梯旁邊，於是我打電話給劉鳴遠與林柏光要他們
    二人一同騎車來幫我載運，後來他們二人就來現場幫忙搬運
    ；（問：你行竊該六支鐵製鋼管及2支傘架有無共犯？何人
    提議？如何分工？計畫如何竊取？如何分贓？）該物品是我
    於前幾天去爬山時發現該物品放置於樓梯旁邊，我昨天自己
    先到現場後，我就打電話要劉鳴遠與林柏光他們來幫我載運
    的，於是我與劉鳴遠與林柏光三人一同將六支鐵製鋼管放置
    於我的重機車車號LH9-978號，另2支傘架放在林柏光的機車
    上QBV-202號上後，就將該物品載下山了，原本計畫要將該
    六支鐵製銅管及2支傘架拿去樹林市○○路上的資原回收場
    變賣現金，後來就在路上被警方人員查獲了云云（見偵查卷
    第8頁）。於檢察官偵查中復供陳：我先發現了，我叫其他
    二人來載，我認為應該是有人的，但還是放在那裡很多天，
    現在我知道錯了，我朋友不知道，我打電話叫他們載... 我
    承認（竊盜）等語（見偵查卷第64頁）。被告之自白，核與
    證人劉鳴遠、林柏光在原審具結所為之供述相符；被告之上
    揭自白自屬可信。被告在本院審理中改稱「劉鳴遠、林柏光
    他們叫我去載，但是我不知道他們那些東西是偷的」乙節，
    核與上揭自白不符，又未能提出其他確切之相關資料以供本
    院查證，其在本院所辯顯係臨訟卸責之詞，委無足採。
  (三)被告上訴空言否認犯罪，為無理由，應予駁回。
三、據上論結，應依刑事訴訟法第373條、第368條，判決如主文
    。
本案經檢察官張啟彬到庭執行職務。
中    華    民    國    97    年    8     月    21    日
                  刑事第十庭    審判長法  官 楊炳禎
                                      法  官 李春地
                                      法  官 陳博志
以上正本證明與原本無異。
不得上訴。
                                      書記官 陳嘉文
中    華    民    國    97    年    8     月    22    日


司法院資訊處製作；財團法人民間司法改革基金會備份。
